【裁判字號】    93,親,43
【裁判日期】    921231
【裁判案由】    否認婚生子女
【裁判全文】
臺灣花蓮地方法院民事判決                            九十三年度親字第四三號
    原      告    丙○○
    被      告    甲○○
    兼法定代理人  乙○○
右當事人間否認子女事件，本院判決如左：
    主      文
確認被告甲○○（男，民國○○○年○月○○日生，國民身份證統一編號：Ｚ000
000000號）非原告丙○○與被告乙○○之婚生子女。
訴訟費用由被告負擔。
    事      實
甲、原告方面：
  一、聲明：如主文所示。
  二、陳述：原告與被告乙○○於民國（下同）九十年一月十六日結婚，嗣因兩造個
      性不合，自九十二年一月十五日起，原告即未再與被告乙○○同居，原告於婚
      姻關係存續期間與第三人楊培寬發生婚姻外性關係，嗣於九十三年六月十九日
      生下一子即被告甲○○，而兩造嗣於九十三年九月十六日協議離婚，因被告甲
      ○○並非原告自被告乙○○受胎所生，為此依法訴請判決如聲明。
  三、證據：提出戶籍謄本一份為證。
乙、被告方面：
  一、聲明：對於原告主張事實均無意見。
  二、陳述：
      我確實自九十二年一月十五日起即未再與原告同居，也未曾發生過性行為，甲
      ○○確非我與原告所生。
丙、本院依職權囑託法務部調查局鑑定被告甲○○與第三人楊培寬之血緣關係。
    理      由
一、本件原告主張其與被告乙○○曾有夫妻關係（九十年一月十六日結婚，九十三年
    九月十六日協議離婚），惟原告於婚姻關係存續中與第三人楊培寬有性關係而於
    九十三年六月十九日產下被告甲○○一節，業據其提出戶籍謄本一件為證，且為
    被告所不爭執。再經本院依職權囑託法務部調查局鑑定被告甲○○與楊培寬血緣
    結果，認依據遺傳法則，認甲○○之各項ＤＮＡ  ＳＴＲ式型別與楊培寬相對應
    型別均無矛盾，因此認為楊培寬極可能為甲○○之生父等語，此有法務部調查局
    九十三年十一月二十九日（九三）調科肆字第０九三００四五九五五０號鑑定通
    知書一份附卷可稽，堪信原告上揭主張為真實。
二、按妻之受胎，係在婚姻關係存續中者，推定其所生子女為婚生子女。前項推定，
    如夫妻之一方能證明妻非自夫受胎者，得提起否認之訴。但應於知悉子女出生之
    日起，一年內為之，民法第一千零六十三條定有明文。本件原告懷有被告甲○○
    時，並未與被告乙○○同居即非自乙○○受胎。準此，原告於被告甲○○出生之
    日（九十三年六月十九日）起一年內（原告係於九十三年九月十七日具狀，此有
    本院收文戳章可證）提起本件訴訟，於法洵屬有據，應予准許。
據上論結，原告之訴為有理由，依民事訴訟法第八十五條第一項前段、第七十八條，
判決如主文。
中      華      民      國    九十二    年     十二     月    三十一    日
                              臺灣花蓮地方法院家事法庭
                                  法    官  林  國  泰
右正本證明與原本無異。
如對本判決不服，應於送達後二十日內，向本院提出上訴狀（應抄附繕本）。


司法院資訊處製作；財團法人民間司法改革基金會備份。
